臺灣桃園地方法院刑事裁定  
111年度聲字第2187號
聲  請  人  臺灣桃園地方檢察署檢察官
受  刑  人  王守毅



上列聲請人因受刑人數罪併罰有二裁判以上，聲請定其應執行之
刑（111年度執聲字第1560號），本院裁定如下：
    主  文
甲○○因犯附表所示各罪，所處如附表所示之刑，應執行有期徒刑
拾壹月，如易科罰金，以新臺幣壹仟元折算壹日。
    理  由
一、聲請意旨係以：受刑人甲○○因違反個人資料保護法等案件，
    先後經判決確定如附表，應依刑法第53條、第51條第5款之
    規定定其應執行之刑，爰依刑事訴訟法第477條第1項之規定
    聲請定其應執行之刑等語。
二、按裁判確定前犯數罪者，併合處罰之；數罪併罰，有二裁判
    以上者，依第51條之規定，定其應執行之刑；數罪併罰，分
    別宣告其罪之刑，依下列各款定其應執行者：五、宣告多數
    有期徒刑者，於各刑中之最長期以上，各刑合併之刑期以下
    ，定其刑期。但不得逾30年，刑法第50條第1項前段、第53
    條、第51條第5款分別定有明文。次按數罪併罰，應依分別
    宣告其罪之刑為基礎，定其應執行刑，此觀刑法第51條規定
    自明，故一裁判宣告數罪之刑，雖曾經定其執行刑，但如再
    與其他裁判宣告之刑定其執行刑時，前定之執行刑當然失效
    ，仍應以其各罪宣告之刑為基礎，定其執行刑，不得以前之
    執行刑為基礎，以與後裁判宣告之刑，定其執行刑。惟上開
    更定之應執行刑，倘若比前定之應執行刑加計其他裁判所處
    刑期之總和為重，而不利於被告，即難謂與法律秩序之理念
    及法律目的之內部性界限無違。又行為人所犯數罪各屬不同
    之犯罪類型者，於併合處罰時其責任非難重複之程度較低，
    當可酌定較高之應執行刑。
三、經查，受刑人甲○○分別於附表所示之犯罪時間，因犯附表所
    示之罪，先後經附表所示之法院判處如附表所示之刑確定在
    案，茲因附表編號⒈、⒉所示之判決確定日期為民國110年2月
    9日，而受刑人所犯附表編號⒊至⒌所示之罪則確係於此之前
    所犯，此有各該刑事判決書及臺灣高等法院被告前案紀錄表
    等在卷可稽，經核與上開數罪併罰之要件相符，自應合併定
    其應執行之刑，是本院認聲請人之聲請，確屬正當，應予准
    許。又附表編號⒈、⒉所示之宣告刑曾定應執行有期徒刑7月
    ，如易科罰金，以新臺幣（下同）1,000元折算1日；附表編
    號⒈至⒊所示之宣告刑曾定應執行有期徒刑9月，如易科罰金
    ，以11,000元折算1日；附表編號⒋、⒌所示之宣告刑曾定應
    執行有期徒刑3月，如易科罰金，以1,000元折算1日，此有
    臺灣高等法院被告前案紀錄表附卷足參，然依據上開說明，
    本院仍應更定其應執行刑，惟受內部性界限之規制，爰審酌
    受刑人所犯附表編號⒋、⒌所示2罪雖屬相同之犯罪類型，然
    與所犯附表編號⒈至⒊所示之3罪仍有所異，而斟酌各罪責任
    非難重複程度之高低，對於法益之侵害、犯罪行為之態樣、
    手段、犯罪之動機等，裁定受刑人應執行之刑如主文所示。
四、另定應執行刑，固攸關國家刑罰權之行使，於受刑人之權益
    亦有重大影響，除顯無必要或有急迫情形外，法院於裁定前
    ，允宜予受刑人以言詞、書面或其他適當方式陳述意見之機
    會，使受刑人受有必要之程序保障。然賦予刑事被告或受刑
    人程序保障之方式，本有事前與事後之各式程序保障制度可
    供擇採，允宜視案件類型、考量國家刑事司法資源之有限性
    而綜衡整體司法及具體個案之訴訟經濟考量下，分別賦予不
    同程度、方式之事前或事後程序保障，此觀刑事訴訟法就刑
    事被告之審判程序設有簡式審判程序、簡易判決處刑程序，
    就受刑人之刑罰執行程序則設有聲明異議之救濟制度甚明。
    定應執行刑案件，既係在受刑人所犯各罪業經法院分別經刑
    事訴訟程序進行審理、判決予以論罪科刑確定後所為者，則
    受刑人前於所犯各罪之審判與相應之上訴程序中就各罪之科
    刑範圍業經賦予言詞辯論及上訴等充分之程序保障機會（經
    逕以簡易判決處刑者雖可能未受有事前陳述意見、言詞辯論
    之程序保障，然亦得提起上訴而受有事後救濟之程序保障）
    ，足認受刑人已受有在所犯各罪所行刑事訴訟程序之事前程
    序保障機會，加以本件受刑人如對本院定應執行刑之裁定不
    服，得抗告、再抗告，亦賦予受刑人事後救濟及程序保障之
    機會，參以受刑人就附表編號⒈至⒌所示罪刑之判決均未提起
    上訴以資救濟，受刑人所犯各罪定應執行刑之範圍尚受刑法
    第51條第5款規定之外部性界限之限制，可資減讓之刑期幅
    度有限，是綜衡上開各節，足認並無於本院裁定前再予受刑
    人以言詞、書面等方式陳述意見而另行賦予此等事前程序保
    障之必要，附此敘明。
五、依刑事訴訟法第477條第1項，刑法第53條、第51條第5款、
    第41條第1項前段、第8項，裁定如主文。
中　　華　　民　　國　　111 　年　　7 　　月　　28　　日
                  刑事第三庭　法　官　陳柏嘉 
以上正本證明與原本無異。
如不服本裁定，應於裁定送達後5 日內向本院提出抗告狀。
　　　　　　　　　　　　　　　書記官　鍾宜君
中　　華　　民　　國　　111 　年　　7 　　月　　29　　日
附表：
編　　　　　號  ⒈ ⒉ ⒊ 罪　　　　　名  私行拘禁罪 傷害罪 汽車駕駛人無駕駛執照駕車過失傷害罪 宣　　告　　刑  有期徒刑5月，如易科罰金，以新臺幣1,000元折算1日。 有期徒刑3月，如易科罰金，以新臺幣1,000元折算1日。 有期徒刑3月，如易科罰金，以新臺幣1,000元折算1日。 犯　罪　時　間  108年1月3日至108年1月5日（聲請書附表誤載為108年1月3日，應予更正） 108年1月3日、108年1月5日（聲請書附表誤載為108年1月5日，應予更正） 109年4月20日 偵查(自訴)機關年　度　案　號  臺灣桃園地方檢察署109年度少連偵字第302號、第308號、109年度偵字第20784號、第21606號  臺灣桃園地方檢察署109年度偵字第34815號 最　後 事實審 法　　院 臺灣桃園地方法院  臺灣桃園地方法院  案　　號 109年度訴字第921號  110年度壢交簡字第1053號  判決日期 109年12月24日  110年8月20日 確　定 判　決 法　　院 臺灣桃園地方法院  臺灣桃園地方法院  案　　號 109年度訴字第921號  110年度壢交簡字第1053號  判　　決確定日期 110年2月9日  110年9月23日 備　　　　　 註  編號⒈、⒉業經臺灣桃園地方法院109年度訴字第921號判決定應執行有期徒刑7月，如易科罰金，以新臺幣1,000元折算1日確定。 編號⒈至⒊業經臺灣桃園地方法院110年度聲字第3694號裁定應執行有期徒刑9月，如易科罰金，以新臺幣1,000元折算1日。   

編　　　　　號  ⒋ ⒌ 罪　　　　　名  個人資料保護法第41條之非公務機關未於蒐集特定目的必要範圍內利用個人資料罪 個人資料保護法第41條之非公務機關未於蒐集特定目的必要範圍內利用個人資料罪 宣　　告　　刑  有期徒刑2月，如易科罰金，以新臺幣1,000元折算1日。 有期徒刑2月，如易科罰金，以新臺幣1,000元折算1日。 犯　罪　時　間  109年9月25日 109年11月9日 偵查(自訴)機關年　度　案　號  臺灣桃園地方檢察署110年度偵字第13007號  最　後 事實審 法　　院 臺灣桃園地方法院   案　　號 111年度審簡字第564號   判決日期 111年5月24日  確　定 判　決 法　　院 臺灣桃園地方法院   案　　號 111年度審簡字第564號   判　　決確定日期 111年6月22日  備　　　　　 註  編號⒋、⒌業經臺灣桃園地方法院111年度審簡字第564號判決定應執行有期徒刑3月，如易科罰金，以新臺幣1,000元折算1日確定。